臺灣板橋地方法院刑事判決　　　　　　　　　　　　　九十一年度訴字第六八一號
　　公　訴　人　臺灣板橋地方法院檢察署檢察官
　　被　　　告　甲○○
右列被告因違反毒品危害防制條例案件，經檢察官提起公訴 (九十一年度毒偵字第一
０一六號），本院判決如左：
    主  文
甲○○施用第貳級毒品，累犯，處有期徒刑肆月，扣案之第貳級毒品安非他命陸包（
重玖點伍公克）沒收銷燬之及分裝袋壹拾伍個沒收；又施用第壹級毒品，累犯，處有
期徒刑柒月，扣案之第壹級毒品海洛因肆包（重拾伍點玖公克）、香菸壹條內所含第
壹級毒品海洛因、殘渣袋陸個內所含第壹級毒品海洛因沒收銷燬之及香菸壹條、海洛
因殘渣袋陸個沒收。應執行有期徒刑拾月，扣案之第貳級毒品安非他命陸包（重玖點
伍公克）、第壹級毒品海洛因肆包（重拾伍點玖公克）、香菸壹條內所含第壹級毒品
海洛因、殘渣袋陸個內所含第壹級毒品海洛因沒收銷燬之，及分裝袋壹拾伍個、香菸
壹條、海洛因殘渣袋陸個沒收。
    事  實
一、甲○○於民國八十年間因違反麻醉藥品管理條例案件，經臺灣臺北地方法院判處
    有期徒刑六月緩刑三年確定，嗣經撤銷緩刑而於八十三年一月二十五日執行完畢
    ，又於八十一年間因違反麻醉藥品管理條例案件，經臺灣高等法院判處有期徒刑
    七月確定，嗣於八十二年七月二十六日執行完畢，又於八十一年間因違反麻醉藥
    品管理條例案件，經臺灣臺北地方法院判處有期徒刑三年確定，嗣於八十五年九
    月二十二日執行完畢，又於八十六年間因違反麻醉藥品管理條例案件，經臺灣臺
    北地方法院判處有期徒刑六月確定，嗣於八十七年二月十三日易科罰金執行完畢
    ，又於八十七年間因賭博案，經本院判處罰金三千元確定，嗣於八十八年一月二
    十七日執行完畢，又於八十八年間因偽造文書案，經臺灣臺北地方法院判處拘役
    三十日確定，嗣於八十九年四月二十二日執行完畢，又於八十九年間因電子遊戲
    場業管理條例案件，經本院判處拘役三十日確定，嗣於九十一年三月二十六日執
    行完畢，又於九十一年間因違反毒品危害防制條例案件，經送觀察勒戒後，認有
    繼續施用毒品之傾向，經本院裁定令入戒治處所施以強制戒治一年，於八十九年
    三月廾三日戒治期滿，由臺灣板橋地方法院檢察署檢察官於八十九年八月十一日
    以八十九年度戒毒偵字第五二五號案為不起訴處分確定。詎甲○○不知悔改，於
    前開不起訴處分確定後五年內，於九十一年二月十九日，在臺北縣三重市中興橋
    下之上格旅社內，施用第一級毒品海洛因；並另基於施用第二級毒品安非他命之
    犯意，於九十一年二月二十日，在上格旅社內，施用安非他命。嗣甲○○於九十
    年二月二十五日下午四時許，在臺北縣民生街三十八巷二弄五號前，為警查獲，
    並扣得海洛因四包（重十五點九公克）、安非他命六包（重九點五公克）、摻有
    海洛因香菸一條、分裝袋十五個及含海洛因殘渣袋六個。
二、案經臺北縣政府警察局三重分局報請臺灣板橋地方法院檢察署檢察官偵查起訴。
    理  由
一、右開事實，業經被告甲○○於本院審理中坦承不諱，並扣有海洛因四包（重十五
    ．九公克）、安非他命六包（重九．五公克）、摻有海洛因香菸一條、分裝袋十
    五個及含海洛因殘渣袋六個扣案可證。又被告前因違反毒品危害防制條例案件，
    經送觀察勒戒後，認有繼續施用毒品之傾向，經本院以八十八年度毒聲字第二Ｏ
    一三號裁定令入戒治處所施以強制戒治一年，於八十九年三月廾三日戒治期滿，
    由臺灣板橋地方法院檢察署檢察官於八十九年八月十一日以八十九年度戒毒偵字
    第五二五號案為不起訴之處分確定，有不起訴處分書在卷可稽。是以，被告於前
    開不起訴處分後五年內再犯施用海洛因及安非他命，事證明確，犯行堪以認定。
二、核被告甲○○所為，係犯毒品危害防制條例第十條第一項施用第一級毒品罪及同
    條第二項施用第二級毒品罪。其持有毒品之低度行為，已為其施用之高度行為所
    吸收，不另論擬。又被告所犯上述二罪，犯意各別，行為互異，應分論併罰。又
    被告於九十一年間因違反毒品危害防制條例案件，經送觀察勒戒後，認有繼續施
    用毒品之傾向，經本院裁定令入戒治處所施以強制戒治一年，於八十九年三月廾
    三日戒治期滿，由臺灣板橋地方法院檢察署檢察官於八十九年八月十一日以八十
    九年度戒毒偵字第五二五號案為不起訴處分確定，有不起訴處分書在偵查卷可參
    。其於五年內再犯毒品危害防制條例第十條之罪，事證明確，應予依法論科。又
    被告於八十六年間因違反麻醉藥品管理條例案件，經臺灣臺北地方法院判處有期
    徒刑六月確定，嗣於八十七年二月十三日易科罰金執行完畢，此有臺灣高等法院
    檢察署刑案紀錄簡覆表一件在卷可按，其於五年內再犯本件有期徒刑以上之罪，
    為累犯，應依法遞加重其刑。爰審酌被告之品行、犯罪之動機、目的、所生危害
    及犯罪後坦承犯行之態度等一切情狀，量處如主文所示之刑，並定其應執行刑。
三、扣案之第一級毒品海洛因四包（重十五點九公克）、第二級毒品安非他命六包（
    重九點五公克）、香菸一條所含第一級毒品海洛因、殘渣袋六個內所含第一級毒
    品海洛因殘渣，應依法宣告沒收銷燬之。又扣案之香菸一條、分裝袋十五個、殘
    渣袋六個，均係被告所有供其施用毒品使用，亦應依法宣告沒收。
據上論斷，應依刑事訴訟法第二百九十九條第一項前段，毒品危害防制條例第十條第
一、二項，第十八條第一項前段，刑法第十一條前段、第五十一條第五款、第四十七
條、第三十八條第一項第二款，判決如主文。
本案經檢察官伍逸康到庭執行職務
中      華      民      國    九十一    年     五     月    二十三    日
                                    臺灣板橋地方法院刑事第二庭
                                        法  官  黃  惠  瑛
右正本證明與原本無異。
如不服本判決，應於判決送達後十日內，向本院提出上訴狀。
                                        書記官  孫  治  華
中      華      民      國    九十一    年     五     月    二十三    日
附錄本案論罪科刑法條全文：
毒品危害防制條例第十條：
施用第一級毒品者，處六月以上五年以下有期徒刑。
施用第二級毒品者，處三年以下有期徒刑。
毒品危害防制條例第十八條：
查獲之毒品及專供製造或施用毒品之器具，不問屬於犯人與否，均沒收銷燬之。但合
於醫藥或研究之用者，得不予銷燬。
前項合於醫藥或研究用毒品或器具之管理辦法，由法務部會同行政院衛生署定之。
